# 请教陈版主售后租回融资租凭如何披露

提问人：shengyi198821 时间：2014-12-31 14:45:09
售后租回融资租赁采取注重此类业务经济实质（以资产为担保的借款）的做法，账面上不反映固定资产的清理和重新取得，把收到的出售款项视同收到融资处理，直接确认为长期应付款。如果采取这种做法，会计政策以及附注如何披露。实际收到的款 是不是作为借款所收到的现金，每期支付租金时是不是按本金和利息分别作为偿还借款所支付的现金、偿还利息所支付的现金

回答人：chenyiwei
1 、例如可以披露为：本集团对于售后回租构成的融资租赁交易，视为以相应资产为抵押取得借款的融资交易进行会计处理，定期的租金支付视作还本付息。在租赁期间内，按摊余成本计量相关的长期应付款，依据实际利率法确认利息支出。所确认的利息支出如符合附注X所述的借款费用资本化条件的，则资本化计入相关资产成本；其他利息支出在发生时予以费用化。 2 、在现金流量表中，实际收到款项可以作为“借款收到的现金”，后续每期支付租金区分本金和利息放在“偿还借款支付的现金”和“分配股利和偿付利息支付的现金”中。